臺灣高等法院臺南分院刑事判決　 94年度重上更(一)字第235號
上　訴　人
即　被　告　乙○○
　　　　　　　　　　　之二七五.
　　　　　　甲○○即何世裕）.
共　　　同
選任辯護人　徐朝琴律師
上列上訴人因毒品危害防制條例案件，不服臺灣嘉義地方法院89
年度訴字第268號中華民國90年5月3日第一審判決（起訴案號：
臺灣嘉義地方法院檢察署89年度偵字第2953、3093號），提起上
訴，判決後經最高法院第一次發回更審，本院判決如下：
    主  文
原判決關於甲○○（即何世裕）、乙○○販賣第二級毒品暨各定
執行刑部分均撤銷。
乙○○連續販賣第二級毒品，累犯，處有期徒刑柒年捌月，扣案
之甲基安非他命伍包（淨重柒點柒肆公克）沒收銷燬之，安非他
命包裝袋伍個、紙盒壹個均沒收，販賣第二級毒品所得新台幣伍
仟元（未扣案）沒收，如全部或一部不能沒收時，以其財產抵償
之。
甲○○共同販賣第二級毒品，未遂，處有期徒刑參年柒月，扣案
之甲基安非他命伍包（淨重柒點柒肆公克）沒收銷燬之，安非他
命包裝袋伍個、紙盒壹個均沒收。
    事  實
一、乙○○曾因違反麻醉藥品管理條例案件，於民國（下同）八
    十六年九月二十五日，經臺灣嘉義地方法院判處有期徒刑四
    月確定，於同年十一月十日易科罰金執行完畢，仍不知悔改
    。意圖營利，並基於販賣第二級毒品甲基安非他命之概括犯
    意，先於如附表編號二所示之第犯罪時間，由乙○○在如
    附表編號二所示之第犯罪地點，販賣新台幣（下同）五千
    元之第二級毒品甲基安非他命予丙○○。復於如附表編號二
    所示之第犯罪時間，由乙○○先以其所有0000000
    000號之行動電話與丙○○（以丙○○所使用之0000
    000000號行動電話）聯絡達成買賣第二級毒品甲基安
    非他命之合意，再與有共同犯意聯絡之甲○○聯絡（以甲○○所使用、以鍾愛華名義申請0000000000號行動
    電話），由乙○○囑由甲○○騎乘機車（搭載無犯意聯絡之
    鍾愛華）先至如附表所示編號二第犯罪地點，以紙盒一個
    內裝第二級毒品甲基安非他命五包，合計毛重十一‧二公克
    （實際淨重七‧七四公克，包裝重三‧一九公克）後，再由
    甲○○將上開第二級毒品甲基安非他命持往如附表編號二所
    示第犯罪地點交付予丙○○，並囑甲○○向丙○○收取販
    賣第二級毒品甲基安非他命之對價一萬元，甲○○旋騎乘機
    車（搭載無犯意聯絡之鍾愛華）前往約定之第犯罪地點，
    尚未交付安非他命與丙○○之際，即為警當場查獲而未遂，
    並扣得上開第二級毒品甲基安非他命五包、暨乙○○所有供
    其等犯販賣第二級毒品罪所用之包裝袋五個及紙盒一個；計
    乙○○販賣第二級毒品所得共五千元。
二、案經臺灣嘉義地方法院檢察署檢察官自動檢舉及嘉義市警察
    局移送臺灣嘉義地方法院檢察署檢察官偵查起訴。
    理  由
甲、証據能力部分：
  (一)証人鍾愛華於偵查、原審、本院上訴審中之証詞，既經具結
    ，應有証據能力，被告辯護人主張排除，尚無可採。
  (二)被告甲○○雖辯稱「其在警訊時曾遭警刑求」云云。另証人
    鍾愛華（甲○○之女友）、張鳳嬌（甲○○之母）、何瓊淑
    （甲○○胞姊）等人於本院上訴審時，亦均証述【被告甲○○遭警刑求】云云（見本院上訴卷(一)第四十二頁起、第七十
    七頁至七十八頁、第一三九頁）。然據被告甲○○於八十九
    年五月九日入所時身體並無任何傷勢，業據本院前審向臺灣
    嘉義看守所函查明白，有該所九十一年一月二十九日嘉所志
    衛字第０一六五號函暨所附收容人體檢表附卷可稽（本院上
    訴卷(二)第八二至八四頁）。參之被告甲○○於本院上訴審時
    供稱當時（嘉義看守所）醫生有問我有無傷，我回答沒有（
    本院上訴卷(二)第五五頁）；倘如証人鍾愛華所書寫之証人証
    詞所載：【警員對被告甲○○「拳打腳踢」「拳腳相向」「
    嚴刑拷打】等情（本院卷四二頁正反面、七八頁、八二頁正
    反面、八七頁、八九頁），被告甲○○於入嘉義看守所時衡
    情豈有不向醫生報告之理。再據證人即嘉義市警察局刑警隊
    警員林清雄於本院上訴審證稱：「（問：陳柏宏所作何世裕
    的筆錄當時沒有簽名你知道？）知道，我們辦公室是開放式
    的辦公室，作筆錄時我們都看得到，因為當時何世裕說他都
    不承認亦不同意作筆錄，因為當時是夜間，所以他不簽名。
    」「（問：對於何世裕講他在製作筆錄時有被脅迫刑求，你
    們還罵他畜生，且有找他的姐姐去）我們不可能這樣，因為
    我們是用通訊監察的資料事證明確。」等語（見本院上訴卷
    (二)第一００頁至第一０一頁）；另證人即嘉義市警察局刑警
    隊警員林志鴻亦證述：「（問：證人林清雄所講的陳柏宏製
    作筆錄這部分對不對？答稱）對的，當時我有在場。」「（
    問：是否你製作鍾愛華的筆錄）是的。」「（問：對於鍾愛
    華的書信有何意見？提示並告以要旨）我們是有對何世裕銬
    手銬，因他是現行犯，當時是開放空間，不可能對他拳打腳
    踢。鍾愛華的筆錄都是她自己陳述的，不可能對她有刑求脅
    迫。」等語在卷（見本院上訴卷(二)第一０二頁）。參之被告
    甲○○於原審迭次供稱「偵訊實在」（原審卷九頁反面、六
    六頁），難認被告於警詢製作筆錄時確有遭刑求或脅迫情事
    ，況被告甲○○於原審亦坦承此部分犯行，所辯要無可採。
    被告甲○○於警詢之供述，顯係出於其自由意思，並無遭刑
    求之情，其警詢筆錄自有証據能力。
  (三)按中華民國九十二年一月十四日修正通過之刑事訴訟法施行
    前，已依法定程序進行之訴訟程序，其效力不受影響，刑事
    訴訟法施行法第七條之三但書定有明文。查証人丙○○、鍾
    愛華於警訊之供証，及証人丙○○偵查中之証述，均係刑事
    訴訟法施行前，依原有效之正當程序所為之指証，揆之上開
    規定，亦難認無証據能力。
乙、實體方面：
一、上訴人即被告甲○○、乙○○經合法傳喚，無正當理由未於
    審判期日到庭。惟據上訴人即被告甲○○、乙○○前到庭均
    矢口否認有何前開販賣毒品之犯行，被告甲○○辯稱：其雖
    有至附表編號二第犯罪地點拿一個紙盒，再至附表編號二
    所示第之地點，但不知該紙盒內係裝有安非他命，並無共
    同販賣毒品云云。被告乙○○則辯稱：其係與丙○○合資購
    買安非他命，並非販賣毒品安非他命云云。
二、經查：
  (一)被告乙○○有於附表編號二所示在嘉義縣番路鄉觸口天長地
    久橋停車場，親自販賣交付第二級毒品甲基安非他命予丙○○一次，並收取五千元之事實，迭據證人丙○○於警訊及偵
    查中供證「（該些安非他命來源為何？）該些安非他命是我
    於八十九年四月三十日左右，某天晚上二十一時左右，由我
    在嘉義縣番路鄉天長地久風景區停車場內，向乙○○購買一
    包價格五千元」「（你安非他命都向乙○○買？）是的」「
    （何時開始向乙○○買安非他命？）八十九年四月底開始至
    八十九年五月八日，第一次向他買五千，第二次約定買九千
    ，共向他買二次」「（第一次向乙○○買安非他命在何處交
    易？）嘉義縣番路鄉觸口天長地久橋停車場，在路旁橋邊的
    停車場」、「（第二次交易地點）約定在嘉義市○○○路城
    隍廟停車場」（見警卷第一０九三號九頁、八十九年度偵字
    第二九五三號卷十七頁正背面）；嗣於於原審調查時証人丙○○亦證稱「（他（即乙○○）拿幾次給你？）二次。」、
    「（一次在天長地久橋？）對。」、「（一次在城隍廟？）
    對。」、「（與志明在天長地久一次，何人給你？）志明給
    ，買五千。」等語甚詳（見原審卷三九頁正面、四０頁）。
    參以被告乙○○供稱「（你是否也叫何世裕拿一次安非他命
    到天長地久橋交給丙○○？）我自己去。」「（提示監聽譯
    文內容並告以要旨，問：有何意見？）我自己拿給丙○○。
    」「（天長地久拿安非他命給丙○○那一次是什麼時間？）
    約勒戒前，農曆過年前後。」等情（見原審卷二○三頁、二
    二三頁），此外，並有嘉義市警察局依法請准通信監察證人
    丙○○所使用0000000000號行動電話與乙○○所
    使用0000000000號行動電話通話內容，內容稱「
    跟去天長地久那個人是一樣的嗎？」等語（含錄音帶及譯文
    ，譯文見上開偵查卷三九至四０頁）及上開二行動電話門號
    之使用人基本資料及雙向通聯記錄附卷可稽（見原審卷七八
    至九三頁、一０五至一０六頁）。
  (二)至被告乙○○與證人丙○○二人就該次交易之時間雖供証不
    一，被告乙○○供述係八十九年農曆過年前後云云，證人丙○○則供述係八十九年四月三十日左右等語。然彼等確有該
    次交易之事實，業為彼等供証在卷。本院參諸證人丙○○就
    該次交易時間之供述，因其接受訊問時間（八十九年五月十
    五日偵訊）與二人交易時間較為接近，衡之論理法則與常情
    ，其就全案事實之記憶，相較於被告乙○○之記憶應較鮮明
    ；而被告乙○○於偵查中經檢察官傳喚、拘提無著，審判中
    到案後仍矢口否認犯行，就本案犯行多所規避、隱匿，至原
    審分別查證行動電話通聯記錄、進行測謊鑑定及證人指述並
    使之與證人對質等各項事證已臻明確後，伊始坦認部分事實
    ，而其供詞容有部分規避、隱匿，亦與常情無違。是就上述
    各情參照以觀，本院因認以證人丙○○關於交易（犯罪）時
    間之供述較為可採。
  (三)再查，被告甲○○迭於警局初訊、檢察官偵查及原審調查審
    理時供認：伊於八十九年五月八日接獲被告乙○○電話通知
    後，即以機車搭載伊女友鍾愛華先至如附表編號二所示第
    犯罪地點，由被告乙○○交付伊一紙盒內裝安非他命，囑伊
    持至如附表編號二所示第犯罪地點交付予丙○○，並囑伊
    向丙○○收取一萬元，而伊駕車到城隍廟，欲找丙○○時，
    丙○○已在該處停車場前等伊，此時伊拿起乙○○交予伊之
    紙盒包裝，往停車旁之桌子下扔，隨即欲進入丙○○之箱型
    車內，即為警當場查獲等語明確；而被告乙○○亦坦承確有
    以附表編號二所示之犯罪方法，囑由被告甲○○交付第二
    級毒品甲基安非他命予丙○○，並囑被告甲○○向丙○○收
    取一萬元等情無訛（見原審卷二０二頁），非惟互核被告乙○○、甲○○二人供述均屬相符，且事發經過均與被告甲○○同行之證人鍾愛華亦結證稱「（乙○○叫何世裕交安非他
    命給丙○○，叫他向丙○○收多少錢？）我聽到好像是一萬
    元」等語（見原審卷一三六頁背面）；並據證人丙○○於警
    訊時及偵查中供證「（何時開始向乙○○買安非他命？答稱
    ）八十九年四月底開始至八十九年五月八日，第一次向他買
    五千，第二次約定買九千，共向他買二次」「（你今八日是
    如何向乙○○連絡購買安非他命的？）我是於今（８）日上
    午先打乙○○0000000000號電話要向乙○○購買
    安非他命九千元，乙○○跟我說他要到高雄去拿，下午四、
    五點才會回來，後來我於十六時三十分左右到達嘉義市城隍
    廟內停車場，他說要叫何世裕將安非他命拿給我，我在那邊
    等了一陣子，何世裕騎機車到我的車旁，進入我的車內，當
    何世裕進入車內後，警方即出示證件，將我們逮捕了。」等
    語在卷（見警卷第一０九三號九頁正背面、八十九年度偵字
    第二九五三號卷十七頁背面）。復有被告乙○○所使用00
    00000000號行動電話與證人丙○○所使用0000
    000000號行動電話間通信監察內容、乙○○所使用0
    000000000號行動電話、被告何世裕所使用000
    0000000號行動電話與證人丙○○所使用00000
    00000號行動電話之行動電話通聯記錄及扣案之第二級
    毒品甲基安非他命五包與紙盒一個可資佐證。另上開扣案之
    甲基安非他命五包經鑑定結果確係甲基安非他命乙節，亦有
    法務部調查局（八九）陸（一）字第八九０四三五三八號檢
    驗通知書在卷足憑。
  (四)至於証人丙○○事後雖於原審、上訴審及本院更一審審理時
    ，雖翻異前詞，証稱【其係與被告合資購買毒品安非他命】
    云云（見原審卷第三十八頁背面、第四十頁正面、本院上訴
    卷(一)第一三七頁、本院更一審卷第八十五頁）。然查：證人
    丙○○與被告乙○○為連襟，關係密切，若非實情，衡情豈
    有迭於警訊、檢察官偵查中，多次供述在天長地久橋向被告
    乙○○購買五千元安非他命等情。且查：
    証人丙○○就如何合資，何人交付毒品一節，証人丙○○
      於原審証稱「（與志明在天長地久一次，何人給你？）志
      明給，買五千」、「（錢如何收）在天長地久當場交給他
      （即乙○○）（見原審卷第四十頁正、背面）；於本院上
      訴審時証述「是我和丙○○用電話聯絡講好一人出一半的
      錢買安非他命回來後再一人分一半，且和他約在嘉義市的
      城隍廟見面」（見本院上訴卷(一)第一三七頁）。証人丙○○於原審及本院上訴審時，僅証述「與被告合資購毒」之
      事，原審亦僅稱「在天長地久那一次是由被告乙○○交付
      毒品，錢則當場交給乙○○」等情，並未言及【其係與被
      告乙○○合資向綽號「雷公」之人】購買，且觀之証人丙○○於警訊迄至本院上訴審審理時，亦均無言及【向綽號
      「雷公」之人】購買毒品之事，乃竟於事隔五年餘之本院
      更一審審理時，証述【其係與被告乙○○合資向綽號「雷
      公」之人購買毒品安非他命】云云（見本院更一審卷第九
      十四頁、第九十七頁至第一００頁），已見其疑。
    再者，証人丙○○經本院質之如何與被告乙○○向綽號「
      雷公」之人購賣毒品一節，証人丙○○証述【在天長地久
      那一次，因綽號「雷公」之人不知路，被告乙○○開車載
      綽號「雷公」之人來，其則自己到天長地久】等語（見本
      院更一審卷第八十七頁起至第九十八頁）。惟依証人丙○○証述「其並不認識綽號「雷公」之人，被告乙○○要購
      賣毒品時，會順便問我要不要買】等語（見本院更一審卷
      第九十七頁、九十八頁）。則証人丙○○既不認識綽號「
      雷公」之人，若果真係與被告乙○○合資購買，理應由被
      告乙○○向綽號「雷公」之人購買毒品後，再與被告乙○○分配即可，衡情豈有【大費週章】，由被告乙○○開車
      搭載綽號「雷公」之人至天長地久，再由証人丙○○單獨
      至該址交易，且毒品安非他命又由被告乙○○交付之理，
      顯悖於常理。
    另証人丙○○雖又証述「城隍廟」這一次，亦係與被告乙○○合資向綽號「雷公」之人購賣毒品，並由被告乙○○
      與「雷公」聯絡購買毒品，由被告甲○○拿來欲交與証人
      丙○○等情（見本院更一審卷第九十八頁至第九十九頁）
      ，惟經本院質之何以此次「雷公沒有到城隍廟」一節，証
      人丙○○又証述【是雷公叫何世裕（即甲○○）拿過來的
      】等語（見本院更一審卷第九十九頁）。又核與証人丙○○於原審証述【是被告乙○○叫甲○○拿東西來】等語不
      符（見原審卷第四十頁），亦與被告甲○○供稱【是乙○○打電話給我叫我拿給丙○○】等語不符（見原審卷第一
      五六頁正面），足見証人丙○○証述【與被告乙○○合資
      向綽號「雷公」之人購賣毒品安非他命】云云，顯係事後
      迴護被告乙○○所杜撰之詞，自難信採，本件應係証人丙○○向被告乙○○購買毒品安非他命，而非合資。証人丙○○警、偵訊之証詞，核與事實相符，而可信採。
    此外，証人丙○○於本院本審雖亦證述遭警刑求或脅迫云
      云。惟查該證人於偵查亦為與警訊相同之供證，如前所述
      ，且據證人即警員林清雄於本院上訴審證稱：「（丙○○
      的筆錄是否你製作的？是的。」「（問：對於丙○○之供
      述有何意見？提示本院卷第一宗一三八頁）我們不可能刑
      求他，且製作筆錄時有錄音，他的筆錄是他自己陳述的，
      沒有刑求和脅迫。」等語，亦難認証人丙○○於警訊製作
      筆錄時有遭刑求或脅迫情事，復無其他積極證據足以證明
      ，証人丙○○此部分所証，亦無可採。
  (五)按近來政府為杜絕毒品之氾濫，對於查緝施用及販賣毒品之
    工作，無不嚴加執行，販賣毒品罪又係重罪，設若無利可圖
    ，衡情一般持有毒品之人當無輕易將所持有之安非他命轉讓
    他人而甘冒於再次向他人購買時，而有被查獲移送法辦危險
    之理。且毒品安非他命，可任意分裝或增減其份量，而每次
    買賣之價量，亦隨時隨雙方關係之深淺、當時之資力、需求
    程度及對行情之認知等因素，機動的調整，因之販賣之利得
    ，除經坦承犯行，或價量均臻明確外，委難察得實情，職是
    之故，縱未確切查得販賣賺取之實際差價，但除別有事證，
    足認係按同一價格轉讓，確未牟利外，尚難執此認非法販賣
    之事證有所不足，致知過坦承者難辭重典，飾詞否認者反得
    逞僥倖，而失情理之平；本件被告乙○○、甲○○雖矢口否
    認有販賣毒品安非他命之海洛因之犯行，使本院無從確認被
    告販賣可得之利潤。然被告乙○○第一次係以五千元之價格
    販賣安非他命與証人丙○○得逞，第二次又擬以一萬元之價
    格販賣安非他命與証人丙○○，交易之金額非少，被告乙○○等人既干冒科以重刑之危險，而販賣毒品安非他命，若謂
    被告乙○○等人無營利之意圖，孰能置信。則被告乙○○等
    人有營利之意圖，灼然甚明。
  (六)又查，被告乙○○於附表編號二所示第部分，雖與証人丙○○達成販賣安非他命之合意，並囑由被告甲○○攜帶安非
    他命擬交付與証人，但遍查全卷尚無証據足資佐証被告乙○○此次所取得之安非他命，係本於「營利之意圖而販入」後
    ，再囑由被告甲○○攜帶安非他命到前揭約定地點擬交付與
    証人丙○○，則被告甲○○未及交付即為警查獲，本件販賣
    行為尚未完成而為未遂。再被告乙○○既囑被告甲○○攜帶
    毒品安非他命擬交付與証人丙○○，被告甲○○已為販賣之
    構成要件行為，足認被告乙○○與甲○○二人就此次販賣毒
    品安非他命，彼此間有犯意之聯絡及行為之分擔。
  (七)此外，復有扣案之第二級毒品甲基安非他命五包（送驗磅得
    淨重七‧七四公克，包裝重三‧一九公克）、紙盒一個等可
    資佐證，事證已臻明確，被告乙○○、甲○○前開所辯，均
    係事後卸責之詞，均無足取，彼等犯行均堪以認定。
三、按甲基安非他命係第二級毒品，毒品危害防制條例第二條第
    二項第二款定有明文。又被告行為後，毒品危害防制條例已
    於九十二年七月九日修正公布，並自九十三年一月九日起生
    效施行，惟因販賣第二級毒品之法定刑，於修正前、修正後
    並無變更，不生新舊法比較之問題，依刑法第二條第一項前
    段之規定，自應適用裁判時之法律即修正後之毒品危害防制
    條例論處。核被告乙○○所為附表編號二第犯罪時、地所
    示犯行，係犯同條例第四條第二項之販賣第二級毒品罪。被
    告乙○○、甲○○所為附表編號二第犯罪時犯罪地所示
    之犯行，係犯同條例第四條第二項、第六項之販賣第二級毒
    品未遂罪。被告甲○○附表編號二第犯罪時犯罪地所示
    之犯行，其已著手於犯罪之實行，而未達犯罪之結果，按既
    遂犯之刑減輕之。公訴意旨就被告乙○○、甲○○所犯附表
    編號二第犯罪時犯罪地所示之犯行，依前所述，僅屬未
    遂階段，此部分事實，公訴人認係既遂罪責，尚有未合。被
    告二人就附表編號二第犯罪時犯罪地所示之犯行，均有
    犯意之聯絡及行為之分擔，均為共同正犯。其二人持有安非
    他命之低度行為，分別為販賣安非他命之高度行為所吸收，
    均不另論罪。又被告乙○○先後二次販賣第二級毒品之犯行
    ，時間緊接，方法相同，所犯復為犯罪構成要件同一之罪名
    ，顯係基於概括犯意反覆為之，應依連續犯之規定論以一販
    賣第二級毒品既遂罪，除販賣第二級毒品罪最重本刑無期徒
    刑依法不得加重外，其餘應依法加重其刑。再被告乙○○前
    曾違反麻醉藥品管理條例案件，經原審判處有期徒刑四月確
    定，於八十六年十一月十日易科罰金執行完畢之事實，有台
    灣高等法院被告全國前案紀錄表（見本院卷第(一)宗二八至三
    ０頁）及台灣嘉義地方法院檢察署刑案資料查註紀錄表各一
    件附卷可參，其於有期徒刑之執行完畢後，五年以內，再犯
    本件有期徒刑以上之罪，為累犯，除販賣第二級毒品罪最重
    本刑無期徒刑依法不得加重外，其餘應依刑法第四十七條之
    規定，加重其刑，並依法遞加之。又被告乙○○附表編號二
    第一次「單獨」販賣毒品安非他命既遂，第二次與被告甲○○共同販賣安非他命未遂，依連續犯規定從一重之販賣既遂
    罪處斷，揆之最高法院72年度台上字第2960號判例意旨，被
    告乙○○部分之主文自無庸諭知「共同」兩字，併此敘明（
    此部分為最高法院本次發回要旨之一）。
四、原審以被告二人罪證明確，就被告二人販賣第二級毒品部分
    ，予以論罪科刑，固非無見；惟查：(一)被告乙○○、甲○○
    二人就附表編號二第犯罪時犯罪地所示犯行部分應僅成
    立未遂犯，原審論以既遂，惟卷查無被告甲○○與乙○○有
    共同意圖營利販入毒品之證據資料，此部分尚難論以既遂之
    罪責，原審認被告乙○○、甲○○係犯既遂之罪，容有未洽
    。(二)安非他命之包裝袋僅諭知沒收為已足，原判決連同安非
    他命併予沒收併銷燬之，即有未合。(三)原判決關於附表編號
    二犯罪時間部分，認係八十九年農曆過年前後某日，理由
    內則認以證人丙○○關於交易（犯罪）時間之供述較為可採
    ，惟丙○○係供證第一次買賣係八十九年四月三十日左右。
    則事實與理由之認定，即有齟齬，亦有未合。被告二人上訴
    意旨，仍執前詞，否認犯罪，雖無理由，然原判決既有上開
    可議之處，自屬無可維持，應由本院將原判決此部分予以撤
    銷改判。爰分別審酌被告二人販賣第二級毒品，戕害他人身
    心，影響社會治安，其二人之品行、犯罪之動機、目的、手
    段、犯罪後態度等一切情狀，以及被告販賣第二級毒品安非
    他命之數量尚非龐大，被告甲○○案發後坦承犯行，被告乙○○案發後檢察官偵查時曾避不到案，審判中到案後仍圖飾
    詞之事後態度等一切情狀，分別量處如主文所示之刑。扣案
    之甲基安非他命五包（合計淨重七‧七四公克，臺灣嘉義地
    方法院檢察署八十九年度保管字第一二八三號），係查獲之
    毒品，應依毒品危害防制條例第十八條第一項前段規定宣告
    沒收銷燬之，至扣案之包裝袋伍個、紙盒一個，為被告乙○○所有供被告二人犯毒品危害防制條例第四條之罪所用之物
    ，併依毒品危害防制條例第十九條第一項之規定沒收之。又
    被告乙○○犯毒品危害防制條例第四條之罪，因犯罪所得之
    五千元，應依毒品危害防制條例第十九條第一項之規定沒收
    之，如全部或一部不能沒收時，以其財產抵償之，如附表編
    號二所示第二次販賣犯行部分因未得款，此部分尚無犯罪所
    得，不予宣告沒收。
五、被告乙○○、甲○○經合法傳喚，無正當之理由未到庭，爰
    不待其陳述，逕行判決。
據上論斷，應依刑事訴訟法第369條第1項前段、第364條、第299
條第1項前段、第371條，毒品危害防制條例第4條第2項、第6項
、第18條第1項前段、第19條第1項，刑法第11條前段、第2條第1
項前段、第28條、第56條、第47條、第26條前段，判決如主文。
本案經檢察官張太龍到庭執行職務。
中　　華　　民　　國　　94　　年　　9 　　月　　21　　日
                  刑事第四庭    審判長法　官  吳志誠
                                      法　官  蔡美美
                                      法　官  陳珍如
以上正本證明與原本無異。
如不服本判決，應於收受本判決後十日內向本院提出上訴書狀。
其未敘述上訴理由者並得於提起上訴後十日內向本院補提理由書
狀（均須按他造當事人之人數附繕本）「切勿逕送上級法院」。
　　　　　　　　　　　　　　　　　　　書記官  岑  玢
中　　華　　民　　國　　94　　年　　9 　　月　　21　　日
附表：
┌──┬────┬───────┬──────────┬──────────┬────┬────┬────┬──┐
│編號│犯罪對象│犯　罪　時　間│犯　　罪　　地　　點│犯　　罪　　方　　法│毒品種類│毒品數量│所得金額│備註│             │
├──┼────┼───────┼──────────┼──────────┼────┼────┼────┼──┤
│ 1  │綽號：  │自民國（下同）│嘉義市○○路、嘉義市│先由乙○○以00000000│第二級毒│每次約可│無      │    │
│    │「阿偉」│88年12月25日起│全國汽車旅館附近、嘉│60號行動電話與上開犯│品甲基安│吸食二至│        │    │
│    │「阿嘉」│至89年2月18日 │義縣水上鄉寬士村崎仔│罪對象聯絡後，再囑由│非他命  │三次之數│        │    │
│    │「祥仔」│止之期間內約每│頭28之275號乙○○住 │何世裕攜帶前往交付  │        │量      │        │    │
│    │「火銅」│星期1次       │處及嘉義縣市內不詳地│                    │        │        │        │    │
│    │「阿龍」│              │點                  │                    │        │        │        │    │
├──┼────┼───────┼──────────┼──────────┼────┼────┼────┼──┤
│    │        │89年4月30日 │嘉義縣番路鄉天長地│由乙○○與丙○○自行│同上    │新台幣（│五千元  │    │
│    │        │  左右        │  久橋附近          │聯絡後，乙○○自行攜│        │下同）五│        │    │
│    │        │              │                    │往交付，並當場收取對│        │千元之數│        │    │
│    │        │              │                    │價                  │        │量      │        │    │
│    │        ├───────┼──────────┼──────────┤        ├────┼────┼──┤
│ 2  │丙○○  │89年5月8日下│嘉義市○○路附近許│先由乙○○以00000000│        │五小包毛│一萬元（│    │
│    │        │  午          │  志明姑媽家        │60號行動電話與上開犯│        │重11.2公│尚未得款│    │
│    │        │              │嘉義市○○○路城隍│罪對象（0000000000號│        │克      │）      │    │
│    │        │              │  廟                │行動電話）聯絡後，再│        │        │        │    │
│    │        │              │                    │以0000000000號行動電│        │        │        │    │
│    │        │              │                    │話聯絡何世裕至上開犯│        │        │        │    │
│    │        │              │                    │罪地點攜帶前往犯罪│        │        │        │    │
│    │        │              │                    │地點交付          │        │        │        │    │
└──┴────┴───────┴──────────┴──────────┴────┴────┴────┴──┘
附錄：本判決論罪科刑法條
毒品危害防制條例第4條
製造、運輸、販賣第一級毒品者，處死刑或無期徒刑；處無期徒
刑者，得併科新臺幣1千萬元以下罰金。
製造、運輸、販賣第二級毒品者，處無期徒刑或7年以上有期徒
刑，得併科新臺幣7百萬元以下罰金。
製造、運輸、販賣第三級毒品者，處5年以上有期徒刑，得併科
新臺幣5百萬元以下罰金。
製造、運輸、販賣第四級毒品者，處3年以上10年以下有期徒刑
，得併科新臺幣3百萬元以下罰金。
製造、運輸、販賣專供製造或施用毒品之器具者，處1年以上7年
以下有期徒刑，得併科新臺幣1百萬元以下罰金。
前五項之未遂犯罰之。
